臺灣臺南地方法院刑事判決　　　　　　　　　　　　　九十一年度易字第二八四號
　　公　訴　人　臺灣台南地方法院檢察署檢察官
　　被　　　告　己○○
　　　　　　　　丁○○
右列被告因竊盜等案件，經檢察官提起公訴（九十年度偵字第七七一０號），本院判
決如左：
    主  文
丁○○連續竊盜，處有期徒刑伍月，如易科罰金，以參佰元折算壹日。
己○○故買贓物，處拘役參拾日，如易科罰金，以參佰元折算壹日。
    事  實
一、丁○○意圖為自己不法之所有，並基於概括之犯意，於民國（下同）九十年五月
    十三日上午十時三十分許，在台南縣永康市○○○路台南高工校內停車場，竊取
    丙○○○所有置於車號ＵＡ－一八五五號自用小客車內之背袋一只（內有身分證
    二張、駕照、信用卡各一張、現金新台幣一萬元及摩托羅拉牌ＬＦ二０００型行
    動電話一支），復於同年月十六日中午十二時四十分許，在台南縣永康市○○○
    街大橋國小側門，竊取乙○○所有置於車號ＶＪＦ－００五號輕型機車置物箱內
    之手提袋一只（內有現金新台幣二萬五千元、信用卡二張、存摺一本、手錶一支
    、身分證、健保卡各一張、阿爾卡特牌行動電話一支、國際牌ＧＤ九０型行動電
    話一支），得手後，丁○○將現金留供己用，前述三支行動電話旋即持往高雄縣
    大寮鄉巷○路六十七號，以新台幣三千元之賤價出售予己○○，己○○明知丁○○並非經營行動電話買賣業者，且該三支手機外況尚佳，又僅以三千元之價格賤
    售，顯係贓物，而仍故予買受。嗣經警於同年七月六日十六時許，循線在己○○
    前揭住處查獲前述國際牌、摩托羅拉牌行動電話各一支。
二、案經臺南市警察局移送臺灣臺南地方法院檢察署檢察官偵查起訴。
    理  由
一、訊據被告丁○○、己○○均矢口否認有右揭犯行，被告丁○○辯稱：「上開三支
    行動電話是己○○向甲○○所買的，己○○先與甲○○談好要買手機，我再向甲○○買，買了之後我才拿到己○○大寮鄉住處交給簡女，一共向甲○○買了二支
    手機，而且甲○○在警察局也有承認上開手機是他偷的」云云；己○○辯稱：「
    我曾經與丁○○同居二、三年，但也分開二、三年了，有以電話和汪保持聯絡，
    因為我經常有事要汪幫忙，約八十九年底左右，我剛好手上有拿手機，勇伯（即
    甲○○）就問我要不要換手機，我說我不需要。第二次我與被告丁○○在台南市
    中山公園見面，時間已沒有印象，我手機掉了，被告說要問勇伯有沒有手機，分
    開之後被告告訴我說勇伯那裡有手機，我說好，我並沒有說要幾支，被告有到高
    雄拿手機（國際牌）賣我一千五百元，而我兒子手機也掉了，隔好幾天他主動問
    我他還有手機，問我要不要買，我說好，第二次是買摩托羅拉的手機，兩隻共三
    千元，半年之前丁○○就送我壹支單頻手機，我不知甲○○賣我的手機是贓物」
    云云。經查：
（一）被害人丙○○○、乙○○分別於右揭時、地失竊上開財物，而扣案摩托羅拉牌
      ＬＦ二０００型、國際牌ＧＤ九０型行動電話分別係丙○○○、乙○○所遭竊
      行動電話之事實，業據丙○○○、乙○○二人於警訊中陳述甚詳，並有前揭行
      動電話扣押書及丙○○○、乙○○領回行動電話出具之贓物認領保管單各二紙
      在卷可稽，而該二支行動電話係被告丁○○直接販售予己○○，亦據己○○於
      警訊及偵查中陳述在卷，己○○於警訊中供稱：「（問：妳為何有國際牌ＧＤ
      九０型行動電話？）我是向丁○○購得，我向丁○○購買三支手機，價格為三
      支三千元，一支是國際牌ＧＤ九０型，一支是摩托羅拉牌ＬＦ二０００型，另
      一支是單頻，我不知道是何種廠牌及型號，我將其中一支摩托羅拉牌ＬＦ二０
      ００型行動電話交予我兒子使用」（詳九十年七月六日警訊筆錄）；於偵查中
      則稱：「手機向丁○○買的，買了二支共三千元，還有一支單頻他送我的，不
      用錢，約二、三個月前，他打電話給我，說是否要買手機，是他拿到我家賣我
      的」（詳九十年七月七日偵訊筆錄），故依己○○警、偵訊所述，上開行動電
      話確是丁○○所賣予己○○無誤，且被告丁○○曾持被害人丙○○○之提款卡
      ，至台灣中小企業銀行永大分行嘗試提款未得逞，經錄影於監視錄影器，雖該
      錄影帶已因逾保存期限而無法調得，然丙○○○於案發後不久曾至前述銀行觀
      看該錄影帶，影像中持卡提款之人即係被告丁○○，業據證人丙○○○於偵查
      中到庭指證無訛。被告丁○○雖辯稱行動電話是甲○○賣給己○○的云云，惟
      本院再傳喚被害人丙○○○到庭作證，並提訊目前另案在監執行他案之甲○○
      與被告丁○○同時到庭供丙○○○指認，丙○○○證稱：「我有遺失手機壹支
      （摩托羅拉牌），也有遺失提款卡。我有到匯通銀行要報遺失，但是行員說卡
      片並不是遺失，是卡在提款機，才與警員一同到台灣中小企銀永大分行去看錄
      影帶，因為之前我已經報案，才知道有人去盜領，是與永康分局永康派出所警
      員一同去看，錄影帶共錄了七分鐘，盜領者並未戴安全帽，也沒有戴帽子，所
      以看得很清楚。（問：盜領者是否為在庭之被告丁○○或甲○○？）是丁○○
      而不是甲○○」等語（詳本院九十一年四月一日審判筆錄），按被害人丙○○○與被告丁○○及案外人甲○○均不認識，其所為指認應無誣指或偏頗之虞，
      而可採信，被告丁○○既持有被害人丙○○○失竊之提款卡及行動電話，又持
      乙○○失竊之行動電話賣予己○○，則被害人丙○○○、乙○○於上開時、地
      失竊前述財物，係被告丁○○所為，應可認定。被告丁○○雖辯稱本件竊案係
      甲○○所為；而己○○於審理中亦翻異前供稱行動電話向甲○○所買的云云，
      然被害人丙○○○到庭指認係丁○○無誤，已如前述，且甲○○涉嫌本案竊盜
      部分，亦據檢察官調查後認非其所為，而為不起訴處分確定，有台灣台南地方
      法院檢察署檢察官九十年度偵字第八六七一號不起訴處分書在卷可參，故丁○○所辯顯非實情，無可採信，至於己○○所持有之上述行動電話如係向甲○○
      所買，豈會於警訊及偵查中均未曾提及甲○○之人？且其審理中翻異前供所述
      ，亦與本院調查所得證據不符，顯係迴護被告丁○○之詞，亦無足採，被告丁○○竊盜部分，事證明確，足以認定。另被告丁○○雖舉證人戊○○到庭作證
      ，而陳勁字亦證稱：「在五月中旬於其經營之停車場曾看到丁○○拿一千五百
      元給甲○○，買幾支手機不知道」云云，惟證人稱二人是在停車場後面空地交
      易，離其辦公室二十公尺遠，以該距離，證人戊○○既能看清丁○○交付一千
      五百元給甲○○，其卻稱看不清楚甲○○交幾支行動電話給丁○○，而行動電
      話之體積又比新台幣紙鈔大了許多，足見證人戊○○右揭證詞實有可疑，難認
      係親自目睹之事，尚不足採為對被告丁○○有利之認定，併此敘明。
（二）另被告丁○○賣予己○○之行動電話係屬贓物，已如前述，而被告己○○曾與
      被告丁○○同居多年，業據被告二人供承在卷，己○○對於丁○○所從事之行
      業或者工作情形應知之甚詳，而丁○○並非以買賣行動電話為業，竟有多達三
      支行動電話可供出售予己○○，且售價又出奇低廉，被告己○○竟不問明行動
      電話來源即予買受，實難諉為無贓物之認識。本件復有上開扣押書及贓物認領
      保管收據各二紙附卷可憑，故己○○故買贓物部分，亦事證明確，足以認定。
二、核被告丁○○所為，係犯刑法第三百二十條第一項之竊盜罪；被告己○○所為，
    係犯刑法第三百四十九條第二項之故買贓物罪。被告丁○○先後二次竊盜犯行，
    時間緊接，犯罪構成要件相同，顯均係基於概括之犯意反覆為之，應依連續犯之
    規定論以一罪並加重其刑。爰審酌被告二人犯罪之動機、目的、手段、所生危害
    、犯罪後態度等一切情狀，分別量處如主文所示之刑，並均諭知易科罰金之折算
    標準，以資懲儆。
據上論斷，應依刑事訴訟法第二百九十九條第一項前段，刑法第五十六條、第三百二
十條第一項、第三百四十九條第二項、第四十一條第一項前段、罰金罰鍰提高標準條
例第一條前段、第二條，判決如主文。
本案經檢察官李白松到庭執行職務。
中    華    民    國      九十一    年      五        月      十五      日
                              臺灣臺南地方法院刑事第一庭
                                  法  官  黃  光  進
右正本證明與原本無異。
如不服本判決應於送達後十日內向本院提出上訴狀。
                                  書記官  李  珍  瑩
中    華    民    國      九十一    年      五        月      十五      日
附錄本案論罪科刑法條：
刑法第三百二十條
意圖為自己或第三人不法之所有，而竊取他人之動產者，為竊盜罪，處五年以下有期
徒刑、拘役或五百元以下罰金。意圖為自己或第三人不法之利益，而竊佔他人之不動
產者，依前項之規定處斷。
前二項之未遂犯罰之。
刑法第三百四十九條
收受贓物者，處三年以下有期徒刑、拘役或五百元以下罰金。
搬運、寄藏、故買贓物或為擔保者，處五年以下有期徒刑、拘役或科或併科一千元以
下罰金。因贓物變得之財物，以贓物論。
